【裁判字號】    97,台上,1023
【裁判日期】    970522
【裁判案由】    給付補償費
【裁判全文】
最高法院民事裁定            九十七年度台上字第一０二三號
上  訴  人  甲○○
            乙○○
            丙○○
共      同
訴訟代理人  徐南城律師
被 上訴 人  丁○○
            戊○○
            己○○
共      同
訴訟代理人  薛博允律師
上列當事人間請求給付補償費事件，上訴人對於中華民國九十七
年三月十一日台灣高等法院第二審判決（九十六年度上字第六八
四號），提起上訴，本院裁定如下：
    主  文
上訴駁回。
第三審訴訟費用由上訴人負擔。
    理  由
按上訴第三審法院，非以原判決違背法令為理由，不得為之。又
提起上訴，上訴狀內應記載上訴理由，表明原判決所違背之法令
及其具體內容、依訴訟資料合於該違背法令之具體事實，其依民
事訴訟法第四百六十九條之一規定提起上訴者，並應具體敘述為
從事法之續造、確保裁判之一致性或其他所涉及之法律見解具有
原則上重要性之理由，同法第四百六十七條、第四百七十條第二
項分別定有明文。而依同法第四百六十八條規定，判決不適用法
規或適用不當者，為違背法令；依同法第四百六十九條規定，判
決有該條所列各款情形之一者，為當然違背法令。是當事人提起
上訴，如合併以同法第四百六十九條及第四百六十九條之一規定
之情形為上訴理由時，其上訴狀或理由書應表明該判決所違背之
法令條項，或有關判例、解釋字號，或成文法以外之習慣或法理
等及其具體內容，暨係依何訴訟資料合於該違背法令之具體事實
，並具體敘述為從事法之續造、確保裁判之一致性或其他所涉及
之法律見解具有原則上重要性之理由。如未依上述方法表明，或
其所表明者與上開法條規定不合時，即難認為已合法表明上訴理
由，其上訴自非合法。本件上訴人對於原判決提起上訴，雖以該
判決有不備理由及理由矛盾等違背法令為由，惟核其上訴理由狀
所載內容，仍屬就原審取捨證據、認定事實之職權行使及其他與
判決結果不生影響之理由，指摘原判決不當，並就原審本於職權
之行使所論斷：被上訴人主張之事實，業據其提出鬮分合約字、
遺產分割協議書、承諾書、同意書、繼承系統表等件為證，該鬮
分合約字上蓋有被上訴人之被繼承人陳增喜及訴外人陳永錄、陳
水木、陳朝奎（各為二、三房及長房大孫）等四人印文，而陳永
錄、陳水木、陳朝奎於被上訴人訴請其將分割後之系爭二三六、
二三六之一地號土地（該地號嗣再分割出系爭二三六之二地號）
應有部分移轉登記事件，對鬮分合約字及遺產分割協議書之真正
均不爭執，並經法院判決被上訴人勝訴確定，堪認「鬮分合約字
」為真正。又系爭同意書載有：「立同意書人‧‧同意將‧‧土
地回復所有權登記為丁○○、戊○○、己○○（被上訴人）等三
人所有，每人持分各七十二分之一」，足證兩造間就該土地之回
復所有權登記，已達成意思表示一致，上訴人又未能舉證證明被
上訴人出示鬮分合約字之行為，有何係虛構或隱匿事實，致其陷
於錯誤，空言指簽立系爭同意書係被詐欺，亦屬無據，尤無行使
同時履行抗辯權之餘地。則被上訴人依系爭同意書、承諾書之法
律關係，並類推適用民法第二百二十五條第二項規定，請求上訴
人丙○○給付系爭二三六之二地號土地徵收補償費每人各新台幣
（下同）三十九萬六千六百六十六元本息，及上訴人甲○○、乙
○○各給付每人各三十九萬一千二百八十三元本息，均屬正當等
情，指摘其為不當，並就原審已論斷說明或與判決基礎無涉者，
泛言謂為違法，而非表明該判決所違背之法令及其具體內容，暨
依訴訟資料合於該違背法令之具體事實，並具體敘述為從事法之
續造、確保裁判之一致性或其他所涉及之法律見解具有原則上重
要性之理由，難認其已合法表明上訴理由。依首揭說明，應認其
上訴為不合法。
據上論結，本件上訴為不合法。依民事訴訟法第四百八十一條、
第四百四十四條第一項前段、第九十五條、第七十八條，裁定如
主文。
中    華    民    國  九十七  年    五    月  二十二  日
                      最高法院民事第六庭
                          審判長法官  朱  建  男
                                法官  顏  南  全
                                法官  林  大  洋
                                法官  鄭  傑  夫
                                法官  蘇  清  恭
      本件正本證明與原本無異
                                      書  記  官
中    華    民    國  九十七  年    六    月    三    日
                                                 H


司法院資訊處製作；財團法人民間司法改革基金會備份。
